臺灣臺南地方法院民事裁定
109年度抗字第115號
抗  告  人  臺南市西門淺草公有零售市場自治會

法定代理人  劉昭輝  
相  對  人  盧淑雲  
上列當事人間勞資爭議聲請裁定准予強制執行事件，抗告人對於
民國109年9月25日本院109年度勞執字第34號裁定提起抗告，本
院裁定如下：
    主    文
抗告駁回。
抗告程序費用新臺幣壹仟元由抗告人負擔。
    理    由
一、抗告意旨以：
　㈠依民國109年9月3日臺南市政府勞資爭議調解記錄(下稱系爭
    調解記錄)當事人欄列載之對造人為「台南市西門淺草共有
    市場自治會」與抗告人立案登記之「臺南市西門淺草公有零
    售市場自治會」名稱全然不同，系爭調解程序未經補正或查
    核，而於系爭調解記錄逕列不存在之組織為當事人，並以不
    存在之當事人作成系爭調解記錄，應屬絕對無效。又抗告人
    乃依零售市場管理條例設立並經臺南市政府核准立案之非法
    人團體，並非一般獨資商號或自然人，而系爭調解記錄並無
    抗告人組織用印蓋章，該調解記錄顯然不合法定程式，亦屬
    無效，不得為強制執行之依據。
　㈡抗告人於109年9月13日透過辦公室之保留錄影帶畫面，查悉
    抗告人遺失二本現金簿帳冊，遭相對人於109年6月5日下午
    盜取，抗告人已向警方提出竊盜告訴，相對人並非值得保護
    之一般勞工。倘准予相對人對抗告人強制執行，顯失公平。
    為此，請求廢棄原裁定等語。
二、本院之判斷：　　
　㈠按「公有市場攤（鋪）位使用人應組成自治組織，受主管機
    關及公有市場管理人員之監督，執行下列事項：一、市場公
    共安全之維護。二、市場公共秩序之維持。三、市場環境衛
    生之管理。四、市場公共設施之維護。五、攤（鋪）位使用
    人違反本條例規定之舉發及處理。六、市場及其周圍違規攤
    販之舉發。七、其他主管機關規定之事項。」、「自治組織
    具當事人能力，應向會員大會負責，並向其報告會務。」、
    「自治組織之設置、執行事項、章程、議事程序、設置時間
    及其他應遵行事項之規定，由直轄市或縣（市）主管機關定
    之。」，零售市場管理條例第19條第1、3、4項定有明文。
    又按「本辦法依零售市場管理條例第19條第4項及第25條第4
    項規定訂定之。」，臺南市零售市場自治組織及管理委員會
    設置辦法第1條亦定有明文。
　⑴經查，抗告人係以臺南市西門淺草公有零售市場自治會為組
    織名稱，依上開規定所成立之公有市場自治組織，並經主管
    機關即臺南市政府經濟發展局核備在案，現其代表人即自治
    會會長為劉昭輝，會址設於臺南市○○街0段00號。又臺南市
    西門淺草公有市場僅成立臺南市西門淺草公有零售市場自治
    會，並無臺南市西門淺草共有市場自治會之組織等情，此有
    臺南市市場處109年11月17日南經處場一字第1091386926號
    函，及抗告人提出之立案證書在卷可參(見本院卷第23、61
    頁)，足見臺南市中西區西門淺草公有市場僅有抗告人之自
    治組織，而無其他自治組織存在，此部分事實亦為抗告人所
    不爭執，堪信為真實。
　⑵次查，兩造於109年9月3日下午，在臺南市政府永華市政中心
    勞工局，經勞工局指派調解人進行調解時，兩造並未提出抗
    告人立案證書或其他設立資料，以供調解人確認，而由調解
    委員查驗出席當事人之雙方身分證明。又上開調解程序，相
    對人係出具委任狀，委託林俊宏代理相對人到場調解，抗告
    人係由其代表人劉昭輝親自到場參與調解，故抗告人未檢附
    委任狀，而劉昭輝於上開調解過程，亦不否認兩造有僱傭關
    係存在，僅爭執並未要求相對人離職云云。另相對人於申請
    調解書，就對造人欄原係記載「台南市西門淺草公有市場自
    治會」，惟勞工局於系爭調解記錄當事人欄誤繕打為「臺南
    市西門淺草共有市場自治會」，嗣更正為「臺南市西門淺草
    公有零售市場自治會」等情，此有臺南市政府勞工局109年1
    2月7日南市勞資字第1091480820號函在卷可稽(見本院卷第6
    3頁)。由此可知，相對人申請勞資爭議調解對象為臺南市西
    門淺草公有零售市場自治會，且實際亦由臺南市西門淺草公
    有零售市場自治會之代表人劉昭輝參與調解，雖其申請書及
    系爭調解記錄於當事人名稱有誤載抗告人之名稱，然當事人
    實屬同一性，且該名稱之顯然誤載，業經臺南市政府勞工局
    以上開函文更正在案，則抗告人自應受系爭調解內容成立之
    法律關係效力所及。再者，劉昭輝既為臺南市西門淺草公有
    零售市場自治會之代表人，其於109年9月3日基於抗告人之
    法定代理人身分與相對人成立調解，自屬合法代理抗告人，
    縱系爭調解記錄未蓋「臺南市西門淺草公有零售市場自治會
    」印文，亦不影響調解成立之效力。抗告人以系爭調解記錄
    列載不存在之組織為當事人，及未蓋用臺南市西門淺草公有
    零售市場自治會印文，所成立之調解應屬無效云云，自屬無
    據，並無可採。
　㈡復按勞資爭議處理法第59條第1項前段規定聲請法院裁定強制
    執行者，其性質係屬非訟事件，法院僅依非訟事件程序，形
    式上審查許可強制執行之要件是否具備，此項裁定並無確定
    實體上法律關係存否之效力，如當事人間就調解內容之債務
    存否或是否已經履行有所爭執，事涉實體問題，應循訴訟程
    序另謀解決，殊不容於裁定程序中加以爭執。本件抗告人抗
    告意旨雖另稱，相對人有竊取帳冊行為，非屬值得保護之勞
    工，且已對相對人提出刑事告訴云云，然就此部分核屬實體
    上之爭執，依首揭說明，應由抗告人另行提起訴訟，以資解
    決，要非本件非訟程序所得審究。從而，抗告人指摘原裁定
    不當，求予廢棄，為無理由，應予駁回。
三、末按非訟事件程序費用，除法律另有規定外，由聲請人負擔
    。前項費用之負擔有相對人者，準用民事訴訟法有關訴訟費
    用之規定。依法應由關係人負擔費用者，法院裁定命關係人
    負擔時，應一併確定其數額。非訟事件法第21條第1項前段
    、第2項及第24條第1項分別定有明文。又訴訟費用，由敗訴
    之當事人負擔，民事訴訟法第78條亦有明文。本件非訟事件
    程序費用即抗告費1,000元，抗告人之抗告為無理由，爰依
    上開規定確定本件抗告費1,000元應由抗告人負擔。
四、據上，本件抗告為無理由，依非訟事件法第21條第2項、第2
    4條第1項、第46條、民事訴訟法第495條之1第1項、第449條
    第1項、第95條、第78條，裁定如主文。
中　　華　　民　　國　　110 　年　　1 　　月　　15　　日
                  民事勞動法庭  法  官  劉秀君
                                法  官  許嘉容
                                法  官  田幸艷
以上正本係照原本作成。
本裁定僅得以適用法規顯有錯誤為理由提起再抗告；如提起再抗
告，應於收受送達後10日內向本院提出再抗告狀，並繳納再抗告
費新台幣1,000 元，及委任律師或具有律師資格之人之委任狀；
委任有律師資格者，應檢附具律師資格證書及釋明委任人與受任
人有民事訴訟法第466 條之1 第1 項但書或第2 項所定關係之釋
明文書影本。
中　　華　　民　　國　　110 　年　　1 　　月　　18　　日
                                書記官  駱映庭